ACORDAO-COMPLETO-2526043

ACÓRDÃO DE RELAÇÃO

ACÓRDÃO DE RELAÇÃO 7116/2022 ATA 35/2022 - PRIMEIRA CÂMARA

Acórdão 7116/2022-TCU-Primeira Câmara
Vistos e relacionados estes autos de tomada de contas especial instaurada por conversão do processo de representação TC Processo 030.301/2016-5, em atendimento à determinação expressa no Acórdão 59/2017-TCU-Primeira Câmara, a respeito de irregularidades ocorridas no Fundo Municipal de Saúde do município de Pinheiro/MA relacionadas à aplicação indevida dos recursos do Sistema Único de Saúde nos exercícios de 2011 e 2012;
Considerando que restou demonstrado pela unidade o recebimento irregular de recursos federais pelo Município de Pinheiro - MA;
Considerando que o Parecer do Ministério Público, ao anuir com a proposta de encaminhamento da Secex-TCE, sugere que a fixação de novo prazo para o recolhimento dos recursos por aquela municipalidade ocorra antes do julgamento do mérito;
Os Ministros do Tribunal de Contas da União, reunidos em sessão da 1ª Câmara, ACORDAM, por unanimidade, com fundamento nos arts. 143, inciso I, alínea "b" e 201, § 1º, do Regimento Interno, em adotar as medidas descritas no item 1.8 deste acórdão, de acordo com o parecer do Ministério Público junto ao TCU.
1. Processo TC-Processo 003.032/2017-5 (TOMADA DE CONTAS ESPECIAL) 
	1.1. Apensos: Processo 030.301/2016-5 (REPRESENTAÇÃO) 
	1.2. Responsáveis: Carlos Morais de Abreu (XXX.984.583-XX) ; Dilza Maria Pereira Pessoa (XXX.532.743-XX) ; José Arlindo Silva Sousa (XXX.168.733-XX) ; Maria da Graça Silva Soares (XXX.837.603-XX) ; Prefeitura Municipal de Pinheiro - MA (06.200.745/0001-80) ; Sheila Castro Cordeiro Leite (XXX.792.983-XX) .
	1.3. Órgão/Entidade: Município de Pinheiro - MA.
	1.4. Relator: Ministro Walton Alencar Rodrigues.
	1.5. Representante do Ministério Público: Subprocurador-Geral Paulo Soares Bugarin.
	1.6. Unidade Técnica: Secretaria de Controle Externo de Tomada de Contas Especial (SecexTCE) .
	1.7. Representação legal: Tibério Mariano Martins Filho (10.640/OAB-MA) , Inacio Higo Moraes Castro (12.806/OAB-MA, Renan Castro Cordeiro Leite (19917/OAB-MA) , Luis Edmundo Coutinho de Brito (4.030/OAB-MA) , Bruno Leonardo Silva Rodrigues (7099/OAB-MA) , Carlos Renato Almeida Marinho (5183/OAB-MA) , Dilson Dias Sa (8455/OAB-MA) e outros. 
	1.8. Determinações/Recomendações/Orientações: 
1.8.1. fixar novo e improrrogável prazo de 15 (quinze) dias, com fundamento no art. 12, §§ 1º e 2º, da Lei 8.443/1992 e no art. 202, §§ 2º e 3º do Regimento Interno do TCU, para que o município de Pinheiro/MA comprove, perante o Tribunal, o recolhimento das importâncias abaixo discriminadas aos cofres do seu Fundo Municipal de Saúde, atualizadas monetariamente a partir das datas indicadas até a data do efetivo recolhimento, na forma da legislação em vigor:
	DATA DA OCORRÊNCIA
	VALOR ORIGINAL (R$) 

	13/4/2011
	128.306,38

1.8.2. informar ao município de Pinheiro/MA que a liquidação tempestiva do débito atualizado monetariamente saneará o processo e permitirá que suas contas sejam julgadas regulares com ressalva, dando-lhe quitação, nos termos do art. 202, § 4º, do Regimento Interno do TCU, ao passo que a ausência dessa liquidação tempestiva levará ao julgamento pela irregularidade das contas, com imputação de débito a ser atualizado monetariamente e acrescido de juros moratórios, nos termos do art. 19 da Lei 8.443/1992.

Primeira Câmara

Município de Pinheiro - MA.

Carlos Morais de Abreu (XXX.984.583-XX); Dilza Maria Pereira Pessoa (XXX.532.743-XX); José Arlindo Silva Sousa (XXX.168.733-XX); Maria da Graça Silva Soares (XXX.837.603-XX); Prefeitura Municipal de Pinheiro - MA (06.200.745/0001-80); Sheila Castro Cordeiro Leite (XXX.792.983-XX).

WALTON ALENCAR RODRIGUES

Tibério Mariano Martins Filho (10.640/OAB-MA), Inacio Higo Moraes Castro (12.806/OAB-MA, Renan Castro Cordeiro Leite (19917/OAB-MA), Luis Edmundo Coutinho de Brito (4.030/OAB-MA), Bruno Leonardo Silva Rodrigues (7099/OAB-MA), Carlos Renato Almeida Marinho (5183/OAB-MA), Dilson Dias Sa (8455/OAB-MA) e outros.

TOMADA DE CONTAS ESPECIAL (TCE)

Secretaria de Controle Externo de Tomada de Contas Especial (SecexTCE).